# 陈版主，股权换股权，如何确定长期投资成本

提问人：lxch119 时间：2020-03-23 08:05:15
S集团内下属A、B、C公司，A公司为境内上市公司，S集团持有A公司的33%的股权。B公司为境外上市公司，C公司为B公司的母公司，持有B公司70%的股权。
A公司向C公司增发股份，购买C公司持有的B公司的70%的股权。
交易后，S集团持股A公司股权比例下降为20%，C公司持股A公司的股权比例46%。
假设C公司控制A公司，形成企业合并。C公司单户报表按照A公司在S集团合并报表中的净资产份额确认长投。
问题：
由于A公司是增发股份购买B公司的股权，C公司如何确认对A公司的长期股权投资初始金额？
C公司的长投，按照A公司合并报表中的净资产份额乘以C公司的持股比例？
QQ图片20200323100949.png
(91.83 KB, 下载次数: 15)
4 天前 上传

回答人：chenyiwei
如果此前S并不控制A，后续通过该交易，S通过C间接控制A，则该交易对S和C而言属于非同一控制下合并。
C层面对A的合并成本可参考《瑞华研究 2010 ～ 2019 汇编》之“问题3-2-84（以子公司控股股权对被购买方增资实现对被购买方非同一控制下合并的处理）”所述方法计算。